臺灣高等法院臺中分院民事裁定
110年度抗字第293號
抗  告  人  陳建華  
相  對  人  邱偉傑  
上列當事人間聲請停止執行事件，抗告人對於中華民國110年6月
11日臺灣臺中地方法院110年度聲字第177號裁定，提起抗告，本
院裁定如下：
      主  文
抗告駁回。
抗告程序費用由抗告人負擔。
      理  由
一、本件抗告人持本院108年度上更一字第4號和解筆錄（下稱系
    爭和解筆錄）為執行名義，向原法院聲請拆除坐落臺中市○○
    區○○段0000○0000地號土地上如系爭和解筆錄所載之地上物
    及圍籬，經原法院以109年度司執字第124752號執行事件（
    下稱系爭執行事件）受理。嗣相對人聲請原法院裁定准供擔
    保停止上開執行程序，並提起債務人異議之訴，現由原法院
    以110年度訴字第994號債務人異議之訴事件（下稱系爭異議
    之訴）審理中。原法院依職權調取系爭執行事件卷宗及系爭
    異議之訴卷宗審究無訛後，以110年度聲字第177號裁定（下
    稱原裁定）准相對人供擔保新臺幣（下同）15萬元，系爭執
    行事件於系爭異議之訴終結（裁判確定、和解、移付調解成
    立、撤回）前應暫予停止。抗告人不服，爰提起本件抗告。
二、抗告意旨略以：抗告人於民國108年10月8日即郵寄存證信函
    予相對人，請求相對人於每年10月11日應付土地使用之補償
    金，並附上銀行存摺正頁影本及系爭和解筆錄影本，且於11
    0年2月、3月間，兩人亦於抗告人家中或法院見面，抗告人
    與相對人聯絡通暢。依系爭和解筆錄，相對人應於108年及1
    09年10月11日各付3萬元，然相對人均違約未付，至110年4
    月11日，已逾2年，相對人未當面交付、郵寄現金或匯款至
    帳戶內，抗告人並無阻擾相對人匯款之舉，爰依法提起本件
    抗告，請求廢棄原裁定等語。
三、按有回復原狀之聲請，或提起再審或異議之訴，或對於和解
    為繼續審判之請求，或提起宣告調解無效之訴、撤銷調解之
    訴，或對於許可強制執行之裁定提起抗告時，法院因必要情
    形或依聲請定相當並確實之擔保，得為停止強制執行之裁定
    ，強制執行法第18條第2項定有明文。又法院依強制執行法
    第18條第2項定擔保金額而准許停止強制執行之裁定者，該
    項擔保係備供債權人因停止執行所受損害之賠償，其數額應
    依標的物停止執行後，債權人未能即時受償或利用該標的物
    所受之損害額，或其因另供擔保強制執行所受之損害額定之
    ，非以標的物之價值或其債權額為依據（最高法院91年度台
    抗字第429號裁定意旨參照）。又該條文所謂「必要情形」
    ，固由法院依職權裁量定之。然法院為此決定，應就異議之
    訴在法律上是否顯無理由，以及如不停止執行，將來是否難
    於回復執行前之狀態，及倘予停止執行，是否無法防止第三
    人濫行訴訟以拖延執行，致債權人之權利無法迅速實現等各
    種情形予以斟酌，以資平衡兼顧第三人及債權人雙方之利益
    （最高法院98年度台抗字第868號裁定意旨參照）。
四、經查，抗告人以相對人未履行系爭和解筆錄為由，持系爭和
    解筆錄為執行名義，向原法院聲請拆除坐落臺中市○○區○○段
    0000○0000地號土地上如系爭和解筆錄所載之地上物及圍籬
    ，徵之，系爭和解筆錄，相對人應於116年4月11日前拆除返
    還，系爭建物苟因系爭執行案件遭拆除，則相對人恐有難於
    回復執行前之狀態，揆諸上開說明，堪認相對人聲請停止系
    爭執行事件之執行程序，尚屬有必要之情形，至為明悉。是
    原裁定命相當並確實之擔保金後，准予停止執行，於法有據
    。至抗告意旨雖稱其曾於108年10月8日以潭子東寶郵局36號
    存證信函郵寄相對人，請求相對人於每年10月11日如期給付
    使用土地之補償金，並附上臺灣土地銀行臺中分行匯款帳號
    ，其與相對人電話通暢並聯絡多次，且於110年2月及3月間
    亦有見面，未有阻擾相對人匯款之行為等語，惟此係相對人
    本案債務人異議之訴實體上有無理由之問題，非執行法院於
    裁定停止執行案件中所得審究範圍。原裁定就系爭執行事件
    裁定准予供擔保後停止執行，於法並無不合，抗告意旨仍執
    前詞，指摘原裁定不當，求予廢棄，為無理由，應予駁回。
五、據上論結，本件抗告為無理由。爰依強制執行法第30條之1
    ，民事訴訟法第495條之1第1項、第449條第1項、第95條、
    第78條，裁定如主文。
中　　華　　民　　國　　110 　年　　7 　　月　　21　　日
　　　　　　　　民事第六庭    審判長法　官  楊熾光
　　　　　　　　　　　　　　　　    法　官  郭玄義
　　　　　　　　　　　　　　　　    法　官  戴博誠
正本係照原本作成。
如不服本裁定應於裁定送達後10日內向本院提出抗告狀（須按他
造人數附具繕本），繳納抗告裁判費新台幣1000元整。

　　　　　　　　　　　　　　　　    書記官  江玉萍

中　　華　　民　　國　　110 　年　　7 　　月　　22　　日